臺灣臺北地方法院刑事判決
公　訴　人　臺灣臺北地方法院檢察署檢察官
被　　　告　甲○○
上列被告因公共危險等案件，經檢察官提起公訴（93年度偵字第
16397號），本院判決如下：
    主  文
甲○○服用酒類，不能安全駕駛動力交通工具而駕駛，處罰金壹
萬伍仟元，如易服勞役，以參佰元折算壹日。
被訴過失傷害罪部分公訴不受理。
    事  實
一、甲○○於民國（下同）93年9月4日晚間7時許，在臺北市○
    ○○路與羅斯福路口附近，飲用啤酒等酒類後，已達不能安
    全駕駛動力交通工具之程度，竟仍駕駛車號K7-9659號自小
    客車上路，嗣於同日晚間9時7分許，沿臺北市文山區○○○
    路○段由北往南方向行駛，欲左轉溪口街而變換至內側車道
    時，本應注意車前狀況，並隨時採取必要之安全措施，而依
    當時情狀，並無不能注意之情事，竟疏未注意，亦因不勝酒
    力，適有乙○○所駕駛車號6A-9483號自用小客車附載其妻
    饒麗珍，在同路同向內側車道因紅燈停駛正等待左轉進入溪
    口街，甲○○竟煞停不及，以其所駕駛之自用小客車前車頭
    碰撞乙○○所駕駛之自用小客車右後車尾，致乙○○受有疑
    似輕微腦震盪之傷害，饒麗珍則受有頸部挫傷，疑似頸椎受
    傷之傷害（所涉過失傷害罪嫌業據乙○○、饒麗珍於本院審
    理中撤回告訴，詳如後述），經警據報前往處理並對甲○○
    施以呼氣酒精濃度檢測，測得其呼氣酒精濃度高達每公升0.
    86毫克。
二、案經臺北市政府警察局文山第二分局報告臺灣臺北地方法院
    檢察署偵查起訴。
    理  由
一、右揭事實，業據被告甲○○於警訊及偵、審時坦承不諱，核
    與告訴人乙○○、饒麗珍於警訊及偵訊中指訴之情節均相符
    ，並有並有酒精濃度測試表、臺北市政府警察局舉發違反道
    路交通管理事件通知單、刑法第185條之3測試觀察紀錄表、
    生理平衡測試表、臺北市政府警察局文山第二分局交通分隊
    道路交通事故補充資料表、現場圖各一紙及告訴人之診斷證
    明書等在卷可稽。次按所謂「呼氣中酒精濃度達每公升零點
    五五毫克即屬不能安全駕駛」之標準，僅為法務部於88年5
    月10日邀集司法院刑事廳、交通部、行政院衛生署、內政部
    警政署及中央警察大學等機關開會所為之決議，原無拘束法
    院之效力；另刑法第185條之3所規定服用酒類，不能安全駕
    駛動力交通工具而駕駛者，應負刑事責任，揆其立法目的本
    在藉抽象危險犯之犯罪構成要件，以嚇阻酒後駕車者對道路
    交通安全之危害，而所謂不能安全駕駛之認定，並無一定之
    數值可供界定，而係由法院以一般社會通念之客觀標準，足
    生公共危險時即足；次查行為人飲酒後如其於呼氣時酒精濃
    度達每公升0.25亳克（約合體內血液中酒精濃度50亳克/ 公
    升或0.05%）即會輕度中毒，造成輕度協調功能降低，呼氣
    酒精濃度達每公升0.5亳克時（約合體內血液中酒精濃度100
    亳克/公升或0.1%）屬輕到中度中毒症狀，出現反應較慢、
    感覺減低、影響駕駛之狀況，又飲酒後一小時許，其體內血
    液酒精濃度可達最高，飲酒一小時後其體內之酒精濃度隨即
    消減，此亦分別有行政院國軍退除役官兵輔導委員會臺北榮
    民總醫院88年8月5日（八八）北總內字第26868號函、88年
    10月26日（八八）院賓文廉字第13407號臺灣高等法院函附
    台北醫學院附設醫院精神科主任蔡尚穎「酒精對人體生理與
    行為之影響」一文可據。是本案被告遭查獲時之呼氣之酒精
    濃度為每公升0.86毫克，以前述數據推算，其肇事率應至少
    已達一般人之十倍，不能稱為不高，自為刑法第185條之3處
    罰抽象危險犯之規範目的所及。則被告於右開時地酒後駕車
    肇事致人受傷，足徵其當時因酒精因素，達到中度中毒，反
    應較慢、感覺減低、影響駕駛，且其顯已因服用酒類造成注
    意力、反應力、控制力、判斷力、感知能力均降低、意識不
    清，應認已達不能安全駕駛動力交通工具之程度。從而被告
    飲用酒類後不能安全駕駛動力交通工具而駕駛之犯行，足堪
    以認定。則本件事證已臻明確，被告犯行已堪認定，應依法
    論科。
二、核被告所為，係犯刑法第185條之3服用酒類不能安全駕駛動
    力交通工具而駕駛罪。爰審酌被告無視於政府晚近一再宣導
    不要酒後駕車之政令宣導，仍酒後駕車，不尊重他人及自己
    之生命，惟素行尚佳，有台灣高等法院被告全國前案紀錄表
    乙份在卷可按，且犯後坦承不諱，並已與被害人達成民事上
    和解，顯具悔意等一切情狀，量處如主文所示之刑，並諭知
    易服勞役之折算標準，以示懲儆。
三、公訴意旨另以：被告於93年9月4日晚間7時許，在臺北市○
    ○○路與羅斯福路口附近飲用啤酒等酒類後，已不能安全駕
    駛動力交通工具，竟仍駕駛車號K7-9659號自小客車上路，
    嗣於同日晚間9時7分許，沿臺北市文山區○○○路○段由北
    往南方向行駛，欲左轉溪口街而變換至內側車道時，本應注
    意車前狀況，並隨時採取必要之安全措施，而依當時情狀，
    並無不能注意之情事，竟疏未注意，亦因不勝酒力，適有告
    訴人乙○○所駕駛車號6A-9483號自用小客車附載其妻告訴
    人饒麗珍，在同路同向內側車道因紅燈停駛正等待左轉進入
    溪口街，甲○○竟煞停不及，以其所駕駛之自用小客車前車
    頭碰撞告訴人乙○○所駕駛之自用小客車右後車尾，致告訴
    人乙○○受有疑似輕微腦震盪之傷害，告訴人饒麗珍則受有
    頸部挫傷，疑似頸椎受傷之傷害，因認被告涉犯刑法第284
    條第1項前段之過失傷害罪嫌云云。按告訴乃論之罪，告訴
    人於第一審辯論終結前得撤回其告訴；又告訴經撤回者，法
    院應諭知不受理之判決，刑事訴訟法第238條第1項、第303
    條第3款定有明文。查本案被告於右述時，地駕車因飲酒煞
    停不及致告訴人受傷，核係涉犯刑法第284條第1項前段之罪
    嫌，依同法第287條前段之規定，須告訴乃論。茲據告訴人
    二人於本院審理中具狀撤回告訴，有撤回告訴狀在卷可稽，
    依照首揭規定，就被告過失傷害部分之犯行，自應諭知公訴
    不受理，此部分並不經言詞辯論為之。
四、據上論斷，應依刑事訴訟法第299條第1項前段、第303條第3
    款、第307條，刑法第185條之3、第42條第2項，罰金罰鍰提
    高標準條例第2條，判決如主文。
本案經檢察官陳以敦、蕭惠菁到庭執行職務。
中　　華　　民　　國　　94    年　  7　　月　　 1     日
                  刑事第六庭     審判長  法  官  余學淵
                                         法  官  趙子榮
                                         法  官  曾正龍
以上正本證明與原本無異。
如不服本判決，應於送達後10日，內向本院提出上訴狀。
                                         書記官  彭自青
中　　華　　民　　國　　94     年　 7　　月　　 4     日
附錄本案論罪科刑法條全文：
刑法第185條之3
服用毒品、麻醉藥品、酒類或其他相類之物，不能安全駕駛動力
交通工具而駕駛者，處一年以下有期徒刑、拘役或三萬元以下罰
金。
